臺灣高雄地方法院交通事件裁定　　　 100年度交聲字第1808號
移送機關即
原處分機關　高雄市政府交通局
異　議　人
即受處分人 蔡皓峰
上列異議人即受處分人因違反道路交通管理處罰條例案件，對原
處分機關於民國100 年8 月18日所為高市交裁字第裁32-B000000
00號裁決書，聲明異議，本院裁定如下：
    主  文
原處分撤銷。
蔡皓峰不罰。
    理  由
一、原處分意旨略以：異議人即受處分人蔡皓峰騎乘車牌號碼76
    6-KFT 號重型機車，於民國100 年7 月24日凌晨1 時10分許
    ，在高雄市○○路、中華路口，因「以危險方式在道路上駕
    駛機器腳踏車」之違規，經高雄市政府警察局交通警察大隊
    前鎮分隊（下稱原舉發單位）員警以高市警交字第B0000000
    0 號（下稱系爭舉發單）開單舉發，異議人於100 年8 月3
    日向高雄市政府交通局（下稱原處分機關）提出陳述，經原
    處分機關函詢原舉發單位，原舉發單位於100 年8 月12日以
    高市警交執字第1000030183號函覆本件異議人駕駛766-KFT
    重機車於中華路與大同路蛇行及競速駕駛（危險駕車），嚴
    重影響其他用路人通行，經原舉發單位攔查以違反道路交通
    管理處罰條例第43條第1 項第1 款予以舉發，違規事實明確
    ，經傳喚異議人至原舉發單位陳述機會亦坦承危險駕車行為
    不諱，是依法舉發應無違誤。原處分機關爰依道路交通管理
    處罰條例第43條第1 項第1 款之規定，於100 年8 月18日以
    高市交裁字第裁32-B00000000號裁決書（下稱系爭裁決書）
    裁處異議人新臺幣（下同）12,000元之罰鍰等語。上開裁決
    書經異議人收受後，於100 年8 月22日提出聲明異議。
二、異議意旨略以：異議人當時有到警局說明，有說沒有，但員
    警語帶威脅說不要騙不然全部罪加在其身上，其因害怕才說
    是，完全沒有任何證據，為此聲明異議等語。
三、按汽車駕駛人，駕駛汽車有下列情形之一者，處新臺幣6,00
    0 元以上24,000元以下罰鍰，並當場禁止其駕駛：一在道路
    上蛇行，或以其他危險方式駕車。汽車駕駛人違反第1 項規
    定者，應接受道路交通安全講習；未滿18歲之人，其與法定
    代理人或監護人依第21條規定應同時施以道路交通安全講習
    ，並得由警察機關公布其法定代理人或監護人姓名。又汽車
    駕駛人有下列各款所列條款之一者，除依原條款處罰鍰外，
    並予記點：三有第43條情形之一者，各記違規點數3 點。道
    路交通管理處罰條例第43條第1 項第1 款、第5 項、第63條
    第1 項第3 款定有明文。
四、經查：
    (一)本件異議人於100 年7 月24日凌晨1 時10分許，確有騎乘
      車牌號碼766-KFT 號重型機車，且曾行經高雄市○○路、
      中華路口之事實，業據異議人於本院訊問時（本院卷第21
      頁）陳稱無訛，堪以認定。
    (二)就本件如何查獲及開單過程，開單員警張國松於本院具結
      證稱：100 年7 月24日當天凌晨實行交通大隊便衣防制飆
      車勤務，由證人駕駛偵防車沿中華路南往北停等大同路紅
      燈，當時對方有3 部車，由中華路北往南慢車道紅燈左轉
      ，證人即右轉由後蒐錄，有錄到該3 部車5 人均未戴安全
      帽，闖越大同、自立路口及中山路右轉逃竄，這3 部車都
      有錄到車牌，證人隨後在中山、大同路口停等紅燈，又看
      到約7 、8 部車由其偵防車兩側分別竄出後左轉、右轉闖
      紅燈，證人即右轉中山路往南尾隨蒐錄，錄到3 、4 部車
      輛闖越中山、民生路口紅燈，其中有錄到1 臺董○蓉的車
      牌，隔2 天通知前開3 部車駕駛即濮崑育、陳○榮（後改
      名為陳○龍）、陳建廷，以及董○蓉到分隊說明，其等4
      位陳稱彼此認識，且都有參與該次闖紅燈、蛇行等危險駕
      駛，經濮崑育供出異議人後，即由濮崑育電話聯絡異議人
      當天到場，才開立異議人的罰單，異議人不是前面3 部車
      5 人之中，但後面7 部車有包括異議人，由前後共10部車
      判斷均為同夥，濮崑育供出異議人部分有錄音檔但是沒有
      作成筆錄，濮崑育所講的是中華、大同路，開單時異議人
      說闖越中正、中華路口紅燈，證人係根據濮崑育告知之訊
      息及當天其等同夥行經路線，判斷中正、中華路口應較為
      正確（本院卷第26至30頁）等語。惟依證人前揭所述，蒐
      證錄影內容並未攝得異議人所騎乘機車之車牌號碼，此外
      ，證人所稱前揭目擊並攝得之先3 部車及後7 、8 部車闖
      越紅燈、蛇行之行為，係始自中華路與大同路口，其後沿
      大同路途經自立路口及中山路口，再右轉沿中山路至中山
      路與民生路口，而前開路段，並未包括異議人所自承行經
      之中正路與中華路口，則異議人是否有參與前揭10餘部機
      車之闖紅燈、蛇行等危險駕駛行為，實非無疑。
    (三)另經本院勘驗濮崑育、陳○榮、陳建廷，以及董○蓉於原
      舉發單位之錄音內容（本院卷第22至25頁、第69至72頁）
      ，其中檔名「蔡皓峰自白」之錄音檔內，異議人固然自承
      因未戴安全帽，由中正路駕駛到中華路看到警察趕快黃燈
      右轉，再戴上安全帽（本院卷第23頁），惟其上開自承內
      容，實與證人前揭指述之闖紅燈、蛇行等危險駕駛行為有
      間。又異議人雖經員警詢問：「（問：下次不要去飆車，
      你聽懂嗎？瞭解嗎？啊有飆車的現象嗎？）蛤？」、「（
      問：有去飆車嗎？）沒有。」、「（問：有去飆車嗎？【
      音量加大】）有啦。」（同上頁）而承認有「飆車」，惟
      其係經員警數次詢問並加大音量後，異議人始承認有「飆
      車」，又員警所稱「飆車」之行為究係指闖紅燈、蛇行、
      併排堵塞道路或競速駕駛其中何種態樣，以及行為地點為
      何，均未指明，尚無從因此認定異議人有何種危險駕駛之
      行為。況檔名「蔡皓峰」之錄音檔內，數人在討論行經路
      線時，異議人稱其並未騎過大同路（本院卷第72至73頁）
      ，即與證人前揭指述10餘部機車行經路線有異。再觀諸同
      日濮崑育、陳○榮、陳建廷經員警開立共同危險駕駛之地
      點均在中華路、大同路口（見本院卷第41、43、48頁），
      而董○蓉經開立危險駕駛之地點為大同路、中山路口（本
      院卷第56頁），均與異議人系爭舉發單所載違規地點中正
      路、中華路口有間，則其等是否共同闖越紅燈、蛇行而危
      險駕駛，益值懷疑。
    (四)縱使異議人與濮崑育、陳○榮、陳建廷，以及董○蓉間相
      識，當天均欲前往中山路與青年路口之「老四川」餐廳聚
      餐（本院卷第73頁），惟尚難僅憑此推斷異議人即與其等
      同行，且行路過程中即有共同闖越紅燈、蛇行等危險駕駛
      行為，況異議人於本院訊問時一再否認有同行前往，而係
      分別抵達（本院卷第30頁、第73頁），是依現存證據，尚
      不足以證明異議人確與濮崑育、陳○榮、陳建廷，以及董
      ○蓉同行而為上開共同闖越紅燈、蛇行而危險駕駛行為。
五、綜上所述，本件因原舉發單位員警並未當場攝錄得異議人有
    何違規行為，且異議人經到場後亦未承認有何闖越紅燈、蛇
    行等危險駕駛行為，其所遭開單地點復與員警攝得之數部機
    車違規地點有間，是依目前卷內現存證據，尚難認異議人有
    何「以危險方式在道路上駕駛機器腳踏車」之情。從而，原
    處分機關逕依道路交通管理處罰條例第43條第1 項第1 款規
    定予以裁罰，即有違誤，自應由本院將原處分撤銷，並裁定
    諭知異議人不罰，以期適法。
六、據上論結，應依道路交通管理處罰條例第87條第2 項、道路
    交通事件處理辦法第19條前段，裁定如主文。
中    華    民    國   100    年    12    月    29    日
                  交通法庭  法  官  李貞瑩
以上正本證明與原本無異。
如不服本裁定，應於送達後5 日內向本院提出抗告狀。
中    華    民    國   100    年    12    月    30    日
                            書記官  黃翔彬